臺灣高等法院刑事裁定　　　　　　　　　100年度抗字第988號
抗　告　人
即　被　告　劉惕生
上列抗告人因違反毒品危害防制條例案件，不服臺灣桃園地方法
院中華民國100年7月29日羈押裁定（100年度訴字第677號），提
起抗告，本院裁定如下：
    主  文
抗告駁回。
    理  由
一、原裁定意旨略以：被告劉惕生涉犯毒品危害防制條例第4條
    第2項販賣第二級毒品罪，經原審訊問後，認被告涉犯係最
    輕本刑為5年以上之重罪，其於偵查中曾坦承犯行，並有證
    人指訴甚詳，復有監聽譯文在卷可稽，足認其犯罪嫌疑重大
    ，又被告先前原自白犯罪，惟於原審訊問時供述反覆不一，
    有事實足認有勾串共犯或證人之虞，而認有羈押之必要，故
    於100年7月29日依刑事訴訟法第101條第1項第2款、第3款規
    定裁定准予羈押並禁止接見通信等語。
二、抗告意旨略以：伊與本案證人楊麗珍於偵查期間已當面對質
    ，其證詞已推翻伊被訴之法條，且與伊之供述一致，可證伊
    與楊麗珍間並無起訴書所載之犯行，此有偵查筆錄可予詳察
    ，伊並無推翻對質證詞之意圖，何來串證於虞，證人之證詞
    既足以推翻起訴書所載之犯行，即可做無罪推論，羈押理由
    應予消滅，懇請鈞院撤銷原裁定，為此提起抗告云云。
三、經查：
  (一)按法院為羈押之裁定時，其本質上係使刑事訴訟程序得以順
    利進行，或為保全證據或為擔保嗣後刑之執行，而對被告所
    實施剝奪其人身自由之強制處分，法院僅須依刑事訴訟法第
    101條第1項之規定，並審查被告犯罪嫌疑是否重大、有無賴
    此保全偵審或執行之必要。而關於羈押原因、必要性之判斷
    ，法院就具體個案，依職權衡酌是否有非予羈押顯難保全證
    據或難以遂行訴訟程序者為依據，在不違背通常生活經驗之
    定則或論理法則時，依法自有審酌認定之職權。又關於羈押
    與否之審查，其目的僅在判斷有無實施羈押強制處分之必要
    ，並非認定被告有無犯罪之實體審判程序，故關於羈押之要
    件，無須經嚴格證明，以經釋明得以自由證明為已足；至於
    被告是否成立犯罪，乃本案實體上應予判斷之問題 (臺灣高
    等法院94年度抗字第282號裁判意旨參照)。
  (二)本件被告涉犯毒品危害防制條例第4條第2項販賣第二級毒品
    罪，經原審法院認為被告犯罪嫌疑重大，所犯屬最輕本刑5
    年以上有期徒刑之重罪，於偵查中曾坦承犯行，且有證人指
    訴甚詳，復有監聽譯文在卷可佐，惟其於原審訊問時翻異前
    詞，有事實足認有勾串共犯或證人之虞，非予羈押顯難進行
    追訴審判，綜核被告於警、偵訊之供述內容、證人之證詞、
    監聽譯文等卷證資料，足認被告犯罪嫌疑重大，且有勾串共
    犯及證人之虞，而於100年7月29日裁定將被告羈押，並無不
    合。又有無羈押之必要，係屬事實問題，法院在不違背通常
    生活經驗之定則或論理法則時，依法自有審酌認定之職權。
    原審法院審酌全案及相關事證，斟酌案件進行程度及其他一
    切情事，認為本案有羈押原因及必要，而裁定羈押被告，本
    為原法院就個別被告具體情形依法裁量職權之行使，經核其
    目的與手段間之衡量，並無違反比例原則，原裁定於法並無
    不合。抗告意旨雖稱伊與證人楊麗珍之供述一致，並無推翻
    對質證詞之意圖，亦無串證之虞，羈押理由應予消滅云云。
    惟查：被告所犯為毒品危害防制條例第4條第2項販賣第二級
    毒品罪，屬最輕本刑5年以上有期徒刑之重罪，且被告於偵
    查中曾自承有販賣第二級毒品，於原審時復改稱係合資向他
    人購買，供述前後不一，有事實足認被告有勾串共犯、證人
    之虞，其羈押之原因仍存在，而有羈押之必要，原法院以被
    告犯罪嫌疑重大，有刑事訴訟法第101條第1項第2、3款之事
    由，且難以其他方式替代，裁定羈押並禁止接見通信，經核
    於法並無違誤。抗告人猶執前詞指摘原裁定不當，為無理由
    ，應予駁回。
據上論結，依刑事訴訟法第412條，裁定如主文。
中    華    民    國   100    年    9     月    5     日
                  刑事第四庭審判長法  官  陳筱珮
                                  法  官  邱滋杉
                                  法  官  孫惠琳
以上正本證明與原本無異。
不得再抗告。
                                  書記官  潘文賢
中    華    民    國   100    年    9     月    5     日